臺灣新竹地方法院刑事判決　　　　　　　 96年度訴字第165號
公　訴　人　臺灣新竹地方法院檢察署檢察官
被　　　告　甲○○
　　　　　　　　　　（另案在臺灣新竹監獄新竹分監執行中）
上列被告因違反毒品危害防制條例案件，經檢察官提起公訴（九
十六年度毒偵緝字第三一號、毒偵字第一四九號），本院裁定以
簡式審判程序審理，判決如下：
     主  文
甲○○施用第一級毒品，累犯，處有期徒刑柒月；又施用第一級
毒品，累犯，處有期徒刑捌月；又施用第二級毒品，累犯，處有
期徒刑月；又施用第二級毒品，累犯，處有期徒刑肆月，扣案
之安非他命貳包（毛重貳點伍公克），均沒收銷燬之。應執行有
期徒刑壹年陸月，扣案之安非他命貳包（毛重貳點伍公克），均
沒收銷燬之。
     事  實
一、甲○○曾於民國九十四年間因施用第一級毒品及第二級毒品
    案件，經本院以九十四年度訴字第一四九號判決分別有期徒
    刑七月、三月，應執行有期徒刑九月確定，自九十四年十月
    三日入監執行，於九十五年四月二十二日徒刑執行完畢。其
    於九十二年間且因施用毒品案件，經本院裁定觀察、勒戒後
    ，認無繼續施用毒品傾向，於九十二年八月一日釋放出所，
    由臺灣新竹地方法院檢察署檢察官於同日，以九十一年度毒
    偵字第一五六九號不起訴處分確定，仍不知悔改，於觀察、
    勒戒執行完畢釋放後五年內，復基於施用第一級毒品海洛因
    之犯意，於九十五年十月二日下午某時，在其位於新竹縣新
    埔鎮○○里○○路二八○號住處內，將海洛因粉末放入其所
    有之注射針筒加水稀釋後，持注射針筒施打雙手手臂血管之
    方式，施用海洛因一次。繼另行起意，基於施用第一級毒品
    海洛因之犯意，於九十六年一月二十八日晚上八時許，在其
    上址住處，以同一方式，施用海洛因一次。又另行起意，基
    於施用第二級毒品安非他命之犯意，於九十五年十月二日下
    午某時，在其上址住處，將安非他命放入其所有之玻璃球內
    ，持其所有之打火機點火燒烤，吸食安非他命遇熱時產生之
    煙氣之方式，施用安非他命一次。再另行起意，基於施用第
    二級毒品案非他命之犯意，於九十六年一月二十九日凌晨二
    時許，在其上址住處，以同一方式，施用安非他命一次。嗣
    其因另案通緝，於九十五年十月三日晚上九時四十分許為警
    逮捕，警方並於同日採集其尿液送驗。又於九十六年一月二
    十九日上午七時三十分許，駕車行經新竹縣寶山鄉國道三號
    高速公路北上九十八公里處時，因違規停車為警攔下，警方
    另徵得其同意搜索其身體，當場在其右側褲袋內查扣其所有
    之安非他命二包（毛重二點五公克），並於同日採其尿液送
    驗。其先後二次採尿送驗之結果，均呈嗎啡（即海洛因水解
    後之反應）及安非他命陽性反應而查獲上情。
二、案經新竹縣警察局竹北分局及內政部警政署國道公路警察局
    第六警察隊報請臺灣新竹地方法院檢察署檢察官偵查起訴。
     理  由
一、被告甲○○所犯毒品危害防制條例第十條第一項施用第一級
    毒品罪及同條例第二項施用第二級毒品罪，均非為死刑、無
    期徒刑、最輕本刑為三年以上有期徒刑之罪或高等法院管轄
    第一審案件，其於準備程序進行中先就被訴事實為有罪之陳
    述，本院認為合於刑事訴訟法第二百七十三條之一第一項之
    規定，裁定進行簡式審判程序，先予敘明。
二、上述事實，業經被告甲○○於本院審理時坦白承認，而被告
    於九十五年十月三日及九十六年一月二十九日經警採尿送驗
    結果，均呈嗎啡（即海洛因水解後之反應）及安非他命陽性
    反應，有尿液受檢人真實姓名代號對照表二紙及昭信科技顧
    問股份有限公司濫用藥物尿液檢體檢驗報告與臺灣檢驗科技
    股份有限公司濫用藥物尿液檢驗報告各一紙在卷可憑，此外
    ，復有安非他命二包（毛重二點五公克）扣案可資佐證，足
    見被告之自白與事實相符，可以採信，其於上述時地施用海
    洛因及安非他命各二次之事實，均可認定。
三、被告於九十二年間因施用毒品案件，經本院裁定觀察、勒戒
    後，認無繼續施用毒品傾向，於九十二年八月一日釋放出所
    ，由臺灣新竹地方法院檢察署檢察官於同日，以九十一年度
    毒偵字第一五六九號不起訴處分確定等情，有臺灣新竹地方
    法院檢察署刑案資料查註紀錄表及臺灣高等法院被告前案紀
    錄表各一份在卷可佐，則被告於觀察、勒戒執行完畢釋放後
    ，五年內再施用第一級毒品海洛因及第二級毒品安非他命之
    事證明確，均應依法論科。
四、查海洛因、安非他命分別為毒品危害防制條例第二條第一項
    第一款、第二款所稱之第一級、第二級毒品，均不得持有及
    施用，被告甲○○竟持以施用，核其施用海洛因之行為，係
    犯同條例第十條第一項之施用第一級毒品罪。其施用安非他
    命之行為，係犯同條第二項之施用第二級毒品罪。其施用前
    持有第一級毒品海洛因、第二級毒品安非他命之低度行為，
    應分別為施用之高度行為所吸收，均不另論罪。其所犯二次
    施用第一級毒品罪及二次施用第二級毒品罪，均犯意各別，
    行為不同，應予分別論罪，合併處罰，公訴人認被告施用海
    洛因及安非他命之行為，各係接續犯，容有誤會，應予指明
    。其曾於九十四年間因施用第一級毒品及第二級毒品案件，
    經本院以九十四年度訴字第一四九號判決分別有期徒刑七月
    、三月，應執行有期徒刑九月確定，自九十四年十月三日入
    監執行，於九十五年四月二十二日徒刑執行完畢，有臺灣新
    竹地方法院檢察署刑案資料查註紀錄表及臺灣高等法院被告
    前案紀錄表各一份在卷可供參考，其受徒刑之執行完畢後，
    五年之內再犯有期徒刑以上刑之上開四罪，均為累犯，均應
    依法加重其刑。爰審酌被告曾有違反毒品危害防制條例前科
    之素行、經執行觀察、勒戒後仍未戒除毒癮、施用毒品嚴重
    危害其身心健康、施用海洛因與安非他命各二次及坦認犯行
    之犯罪後態度等一切情狀，分別量處如主文所示之刑，並定
    其應執行之刑。扣案之第二級毒品安非他命二包（毛重二點
    五公克），均應依毒品危害防制條例第十八條第一項前段之
    規定沒收銷燬之。至被告持以施用上開毒品所用之注射針筒
    、玻璃球及打火機等物均未扣案，亦無證據證明現尚存在，
    為避免執行困難，爰不併予宣告沒收。
據上論斷，應依刑事訴訟法第二百七十三條之一、第二百九十九
條第一項前段，毒品危害防制條例第十條第一項、第二項、第十
八條第一項前段，刑法第十一條、第四十七條第一項、第五十一
條第五款，判決如主文。
本案經檢察官林佳穎到庭執行職務。
中　　華　　民　　國　九十六　年　　三　月　　三十　　日
                  刑事第六庭    法　官　林昌義
以上正本證明與原本無異。
如不服本判決應於收受本判決後十日內向本院提出上訴書狀，其
未敘述上訴理由者，並得於提起上訴後十日內向本院補提理由書
狀( 均須按他造當事人之人數附繕本 )「切勿逕送上級法院」。
中　　華　　民　　國　　96　　年　　3 　　月　　30　　日
                                 書記官  劉怡芳
附錄本案論罪科刑法條全文：
毒品危害防制條例第十條
施用第一級毒品者，處六月以上五年以下有期徒刑。
施用第二級毒品者，處三年以下有期徒刑。
